臺灣臺北地方法院刑事判決
111年度審訴字第1953號
公  訴  人  臺灣臺北地方檢察署檢察官
被      告  熊松柱



            王希中



上列被告因傷害案件，經檢察官提起公訴（111年度偵字第21163
號），本院判決如下：
    主  文
本件公訴不受理。
    理  由
一、公訴意旨如附件起訴書所載。
二、按告訴乃論之罪，告訴人於第一審辯論終結前，得撤回其告
    訴；告訴經撤回者，法院應諭知不受理之判決；不受理之判
    決，得不經言詞辯論為之，刑事訴訟法第238條第1項、第30
    3條第3款及第307條分有明文。
三、經查，公訴人認被告2人涉犯之傷害罪（互為告訴人），為
    告訴乃論之罪，茲因其等於本院辯論終結前具狀撤回告訴，
    有刑事撤回告訴狀在卷可稽，依前揭規定，爰不經言詞辯論
    ，逕為諭知不受理之判決。
據上論斷，應依刑事訴訟法第303條第3款、第307條判決如主文
中　　華　　民　　國　　111 　年　　10　　月　　3 　　日
  　　　　        刑事第二十庭  審判長法  官  洪英花
　　　　　　　　　                    法  官  謝欣宓
　　　　　　　　　                    法  官  賴鵬年
上正本證明與原本無異。
如不服本判決應於收受送達後20日內向本院提出上訴書狀，並應
敘述具體理由；其未敘述上訴理由者，應於上訴期間屆滿後20日
內向本院補提理由書（均須按他造當事人之人數附繕本）「切勿
逕送上級法院」。告訴人或被害人如對於本判決不服者，應具備
理由請求檢察官上訴，其上訴期間之計算係以檢察官收受判決正
本之日期為準。
                                     書記官  林意禎
中　　華　　民　　國　　111 　年　　10　　月　　3 　　日
　　　　　　　　　　　　　　　　　　　
附件：
臺灣臺北地方檢察署檢察官起訴書
 111年度偵字第21163號
　　被　　　告　熊松柱　男　66歲（民國00年0月00日生）
　　　　　　　　　　　　住○○市○里區○○街0號
　　　　　　　　　　　　國民身分證統一編號：Z000000000號
　　　　　　　　王希中　男　55歲（民國00年0月00日生）
　　　　　　　　　　　　住○○市○○區○○路000巷00號2
                          樓之1
　　　　　　　　　　　　國民身分證統一編號：Z000000000號
上列被告等因傷害案件，已經偵查終結，認應提起公訴，茲將犯
罪事實及證據並所犯法條分敘如下：
　　　　犯罪事實
一、熊松柱於民國111年6月9日晚間6時30分許，欲步行通過臺北
    市萬華區西園路與大理街口行人穿越道，因不滿王希中駕駛
    車牌號碼0000-00號自用小客車（下稱4419-DE號車輛）沿大
    理街行駛至西園路口時，未停等禮讓行人，徒手拍打4419-D
    E號車輛車身示警，而與王希中發生爭執。詎王希中竟基於
    傷害之犯意，徒手接續毆打熊松柱頭部及踹擊熊松柱腳部數
    下，致熊松柱受有頭皮挫傷、左側眼瞼及眼周圍區域挫傷、
    右側手部挫傷及多處皮下血腫等傷害；熊松柱則與王希中拉
    扯後，基於傷害之犯意，趁機徒手接續毆打王希中身體及踹
    擊王希中腳部，致王希中受有頸部疼痛、右前臂及雙掌挫傷
    疼痛等傷害。
二、案經熊松柱、王希中訴由臺北市政府警察局萬華分局報告偵
    辦。
　　　　證據並所犯法條
一、證據清單及待證事實：
編號 證據名稱 待證事實 1 被告熊松柱於警詢及偵查中之供述 坦承其於前揭時、地，因出手拍打4419-DE號車輛車身提醒被告王希中禮讓行人，而與被告王希中發生爭執，並與被告王希中相互揮拳之事實。 2 被告王希中於警詢及偵查中之供述 坦承於前揭時、地，徒手打被告熊松柱頭部，並與被告熊松柱扭打之事實。 3 現場監視器錄影畫面截圖4幀及本署檢察事務官製作之勘驗報告1份 佐證被告熊松柱、王希中於前揭時、地，有如犯罪事實欄所載之肢體衝突情形之事實。 4 財團法人台北仁濟院附設仁濟醫院乙種診斷證明書1紙 佐證被告熊松柱受有頭皮挫傷、左側眼瞼及眼周圍區域挫傷、右側手部挫傷及多處皮下血腫等傷害之事實。 5 西園醫療社團法人西園醫院乙種診斷證明書1紙 佐證被告王希中受有頸部疼痛、右前臂及雙掌挫傷疼痛等傷害之事實。 
二、被告熊松柱雖辯稱：伊係基於防衛之意思，始出手阻擋、推
    開被告王希中云云。惟按正當防衛必須對於現在不法之侵害
    始足當之，侵害業已過去，或無從分別何方為不法侵害之互
    毆行為，均不得主張防衛權，而互毆係屬多數動作構成單純
    一罪，而互為攻擊之傷害行為，縱令一方先行出手，還擊之
    一方，在客觀上苟非單純對於現在不法之侵害為必要排除之
    反擊行為，因其本即有傷害之犯意存在，自無主張防衛權之
    餘地，最高法院96年度台上字第3526號判決意旨可資參照。
    查被告王希中雖先毆打與被告熊松柱，然被告熊松柱亦與被
    告王希中扭打，其等間舉止係一來一往之相互攻擊甚明，自
    係互毆行為無疑，且被告熊松柱於被告王希中毆打行為已成
    過去，而未施以其他現在不法侵害之際，另行揮拳及踹擊被
    告王希中等情，有本署檢察事務官製作之勘驗報告附卷為證
    ，足見被告熊松柱上開所為，顯非單純排除現在不法侵害之
    必要反擊行為，而係本於傷害之犯意所為之攻擊行為，依上
    揭說明，自無成立正當防衛之餘地。核被告熊松柱、王希中
    所為，均係犯刑法第277條第1項之傷害罪嫌。被告熊松柱以
    接續揮拳；被告王希中以接續揮拳、踹擊之方式，分別傷害
    被告王希中、熊松柱，均係基於單一之決意，並於密切接近
    之時地實施，各行為之獨立性極為薄弱，依一般社會健全觀
    念，在時間差距上，難以強行分開，在刑法評價上，應視為
    數個舉動之接續施行，合為包括之一行為予以評價，請均論
    以接續犯一罪。
三、依刑事訴訟法第251條第1項提起公訴。
　　此　致
臺灣臺北地方法院
中　　華　　民　　國　 111　　年　　8 　　月　　8 　　日
　　　　　　　　　　　　　　　檢  察  官  凃  永  欽
本件正本證明與原本無異
中　　華　　民　　國　 111　　年　　8 　　月　　17　　日
                              書  記  官  吳  婉  禎